

Samuel Anctil

819 238-3037 anctilsa@hotmail.com Sherbrooke (Québec, Canada) anctilsa.azurewebsites.net

Légende

- 1 Connaissance
- 2 Apprentissage
- 3 Compétence
- 4 Maîtrise
- 5 Expertise

Analyste-programmeur confirmé (au moins 2 ans d'expérience) et certifié par le Cégep de Sherbrooke ayant un penchant pour le développement de documents d'analyse et le développement full-stack (front-end et back-end). Je peux mettre sur place une application desktop ou web complète de façon autonome avec un minimum d'aide. J'ai de bonnes compétences avec HTML5 / CSS3 ainsi qu'en PHP, C# et ASP.NET. J'ai abordé en détail les langages JAVA et C++ au Cégep et je suis ouvert à tous autres langages de programmation.

Expériences

Développement de LMLesMinis (version 2)

Refonte d'un site internet pour aider à la vente de mini-chevaux en ASP.NET.

- Depuis avril 2017, à mon compte

Analyste-programmeur

Correction, modification et création de site internet de gestion d'entreprises en ASP.NET Core.

- Janvier 2017 à avril 2017, MicroAge Sherbrooke

Projet de cours

Création d'un système de gestion d'inventaire complet en ASP.NET sous la supervision du client Excavation René St-Pierre.

- Septembre 2016 à décembre 2016, Cégep de Sherbrooke

Service aux clients dans la cour à bois

Service à la clientèle, conduite de chariot élévateurs, manutentions de matériaux, préparation de commandes, etc.

- Juin 2011 à janvier 2017, RONA J-Anctil

Web

- 4 HTML5 / CSS3
- 4 Javascript
- 4 PHP
- 4 ASP.NET

Programmation

- 3 C++
- 3 JAVA
- 4 C#
- 4 SQL / MYSQL
- 3 Analyse

Frameworks

- 4 MVC
- 4 ASP.NET Core
- 3 JQuery
- 2 kendo
- 3 Bootstrap

Études

DEC en informatique de gestion

- Mai 2017, cégep de Sherbrooke

Cours de communication

- Septembre 2011, école de communication Jean Malo

Diplôme d'étude secondaire

- Juin 2011, école Le Ber de La Montée

Langues

- 4 Anglais écrit
- 2 Anglais parlé

Plus

- 3 Méthode AGILE (SCRUM)
- 3 Dépôt git / mercurial